ACERCA DE MÍ

Frontend Developer con formación como Desarrollador Web. Experiencia trabajando en NodeJS, React,

Redux, SQL entre otras tecnologías del sector. Lidero un grupo de alumnos en el bootcamp soyHenry, coordinando reuniones, actividades diarias, promoviendo el trabajo en equipo y el desenvolvimiento de los alumnos a la hora de hablar y trabajar en equipo. Con pensamiento creativo, resolución de problemas, trabajo en equipo, comunicación y autonomía.

CONTACTO Y REDES

Gmail: marianokuran6@gmail.com

Teléfono: +54 3854 842775

Linkedin: www.linkedin.com/in/mariano-

kuran-809642236

Github: github.com/MarianoKuran

EDUCACIÓN

Henry Bootcamp

Fullstack web Developer, 2022

Full Stack Web Developer. Henry Bootcamp. 700 horas de cursado teórico-práctico. 2022.

Universidad Catolica de Santiago del Estero

Lic. en Psicología, 2018

Tercer año de Lic. en Psicología aprobado.

MARIANO KURAN

FRONTEND DEVELOPER

TECNOLOGIAS

HTML, CSS, Javascript, React, Redux, Node.js, Express, Postgres, Sequelize

EXPERIENCIA LABORAL

Fullstack Teacher Assitant

Henry Bootcamp, Buenos Aires, Argentina. Jun 2022 - Presente

- Coordinar a un grupo de estudiantes para lograr la integración al equipo de estudio.
- Asistir a la resolución de ejercicios y promover la colaboración grupal (Pair Programming).
- Proponer ideas para la mejora de los procesos del Bootcamp.

OTRAS EXPERIENCIAS

- Venta de suscripciones digitales. Freelancer. 2021
- Venta de productos digitales. Freelancer. 2020 -2021.
- Vendí mi servicio de tutorías en trabajos prácticos y exámenes de la facultad en materias de primer y segundo año de la carrera de psicología. 2020.
- Atención al cliente y limpieza en gimnasio. 2016 -2017
- Impartí clases de guitarra a domicilio. 2014 2016